臺灣高等法院高雄分院刑事判決　　　　 93年度上易字第651號
　　上　訴　人　臺灣高雄地方法院檢察署檢察官
　　被　　　告　甲○○
上列上訴人因被告竊盜案件，不服臺灣高雄地方法院93年度易字
第1137號中華民國93年11月5 日第一審判決（聲請簡易判決處刑
案號：臺灣高雄地方法院檢察署93年度偵字第13302 號，經台灣
地方法院高雄簡易庭認為不得以簡易判決處刑，改依通常程序審
理），提起上訴，本院判決如下：
    主  文
上訴駁回。
    理由
一、本案經本院審理結果，認第一審判決以不能證明被告甲○○
    確有竊盜犯行而諭知無罪之判決，認事用法均無不當，應予
    維持，並引用第一審判決書記載之證據及理由。（如附件）
    。
二、檢察官上訴意旨略以：被告既辯稱係向案外人「林文琦」借
    用，則應就「林文琦」是否確有其人一事負舉證責任。況被
    告辯稱該車向林文琦借用，於警詢及檢察官偵查中分別辯稱
    「我是在93年6 月20日下午15時許，在高雄市鼓山區○○○
    路與文信路口向朋友借到該部機車」、「我沒有偷，是1 個
    叫林文琦借我的，6 月20日在博愛路靠近麥當勞旁邊的公園
    向他借的，我是在被查獲約半個月前借的」，嗣又於審判中
    辯稱「車子是我在博愛路靠近麥當勞旁邊的公園向他借的，
    我是在被查獲前約半個月前借的」等語。被告對於所辯何時
    「借用」機車一事，前後供述不一。又就社會一般通念，竊
    賊竊取車輛不外乎變賣他人以換取金錢或供己騎乘作代步之
    用，原判決竟認「竊取機車是否進而一定由自己騎用，並未
    達於社會通常肯認之程度」，所認顯與一般經驗法則有違云
    云。
三、惟查：
（一）被告雖未就其所稱出借本案機車之人「林文琦」，證明確
      有其人，但本案機車失竊時並無任何人目睹竊賊，而被告
      所稱「林文琦」之人，倘係被告之親朋好友，該人又出借
      本案機車給被告，被告基於情義，不供出該人之真實姓名
      年籍，以掩飾該人之竊盜犯行，亦屬可能；又車主乙○○
      於警詢陳稱本案機車約值新台幣2,000 元等情在卷，足見
      該機車十分老舊，因此，衡情被告縱使僅認識該人而不知
      其真實姓名，該人就借給被告本案機車，亦非不可能，尚
      難以被告未供出其所稱「林文琦」之人，遽認被告係竊取
      機車之人。
（二）被告於警詢及檢察官偵查中雖供稱係於93年6 月20日借得
      該機車，而於原審則供稱係被查獲（經查，被告係於93年
      7 月1 日15時被警查獲）約半個月前借的云云。先後所供
      借得機車之時間雖有些微出入，但被告於原審所供「被查
      獲約半個月前借的」云云，僅係概數，不能以此而認被告
      前後供述有矛盾。又竊取機車，固以供己騎乘或變賣換取
      金錢為常態，但於竊取後因某種原因而交由他人使用，亦
      非絕不可能，是原判決論述「竊取機車是否進而一定由自
      己騎用，並未達於社會通常肯認之程度，是竊取機車與使
      用機車間並無絕對關聯，自難以被告使用失竊機車而推定
      認定係由被告行竊所得」等語，尚難謂有違經驗法則。
（三）被告於警詢時供稱，係在93年6 月20日下午15時許借到該
      部機車等語，而依警卷所附高雄市政府警察局三民第一分
      局車輛遺失證明單所載本案發生時間係93年6 月20日17時
      30分，被告所供借得該機車之時間似在本案發生時間之前
      。惟經本院依職權傳喚報案人即當時使用該機車之人曾望
      傑以證人身分具結後證稱：其係當天下午2 點多將本案機
      車停放在失竊地點，約於下午5 點半發現失竊，詳細失竊
      的時間不知道等情。依此，不能證明被告所供借得該機車
      之時間有不實之情形。
（四）綜上所述，本件檢察官之上訴為無理由，應予駁回。
四、被告經合法傳喚，無正當理由不到庭，爰不待其陳述，逕行
　　判決。
五、至於被告是否涉犯贓物罪嫌，宜由檢察官卓處。
六、據上論斷，應依刑事訴訟法第368 條、第371 條、第373 條
    ，判決如主文。
本案經檢察官許月雲到庭執行職務。
中　　華　　民　　國　　94　　年　　1 　　月　　20　　日
　　　　　　刑事第五庭    審判長法　官  曾永宗
                                法　官  陳明富
                                法　官  邱永貴
以上正本證明與原本無異。
不得上訴。
　　　　　　　　　　　　　　　　書記官  唐奇燕
中　　華　　民　　國　　94　　年　　1 　　月　　20　　日
